臺灣高等法院臺南分院刑事裁定　　　　　100年度抗字第111號
抗　告　人　陳一誠
上列抗告人因定應執行刑案件，不服臺灣臺南地方法院中華民國
100年2月25日裁定（100年度聲字第336號）提起抗告，本院裁定
如下：
    主  文
抗告駁回。
    理  由
一、本件抗告意旨略以：原裁定所列如附表編號1 所示之刑業經
    執行完畢；另如附表編號2 所示案件，業經抗告人聲請再審
    。爰提起本件抗告，請求撤銷原裁定云云。
二、經查：
  (一)按裁判確定前犯數罪者，併合處罰之，數罪併罰有二裁判以
    上者，依刑法第51條之規定定其應執行之刑，刑法第50條、
    第53條定有明文。定應執行之刑，應由犯罪事實最後判決之
    法院檢察官聲請該法院依上開規定裁定之，不能因犯罪之一
    部分所科之刑業經執行完畢而認檢察官之聲請為不合法，予
    以駁回，至已執行部分自不能重複執行，應由檢察官於指揮
    執行時扣除之，此與定應執行之刑之裁定無涉（最高法院82
    年度台抗字第313 號裁定意旨參照）。另按聲請再審，無停
    止刑罰執行之效力，刑事訴訟法第430條前段亦有明文。
  (二)查本件抗告人因犯傷害罪，經原審法院判處有期待刑5 月，
    並諭知易科罰金之折算標準（如附表編號1 所示）；又因違
    反毒品危害防制條例案件，經原審法院判處有期徒刑6 月，
    並諭知易科罰金之折算標準（如附表編號2 所示），其犯罪
    均在判決確定即99年3月1日前。原審法院因依檢察官之聲請
    ，以裁定定其應執行刑為有期徒刑10月，並諭知如易科罰金
    以新臺幣1,000元折算1日，經核於法尚無違誤。至抗告人所
    犯如附表編號1所示傷害罪所處之刑，業於99年5月6 日易科
    罰金執行完畢，固有臺灣高等法院被告前案紀錄表在卷可稽
    。惟揆之上開說明，日後檢察官於指揮執行時自應予扣除，
    並無礙於檢察官定應執行刑之聲請；再者，抗告人所犯如附
    表編號2 所示違反毒品危害防制條例犯行，固經抗告人向原
    審法院聲請再審，惟已經同院以100年度聲再字第1號裁定駁
    回，亦有上開臺灣高等法院被告前案紀錄表可稽。況聲請再
    審並無停止執行之效力，已如上述。自不能以此為由，認檢
    察官本件定應執行刑之聲請有何不法。
三、綜上所述，本件原審依檢察官之聲請，依刑事訴訟法第 477
    條第1項，刑法第53條、第51條第5款、第41條第1項、第8項
    等規定，裁定定其應執行刑為有期徒刑10月，並諭知如易科
    罰金以新臺幣1,000元折算1日，經核於法尚無違誤。抗告意
    旨猶執前詞，指摘原裁定違法，為無理由，自應駁回。
四、據上論結，應依刑事訴訟法第412條，裁定如主文。
中    華    民    國   100    年    4     月    8     日
                  刑事第六庭    審判長法  官  董武全
                                      法  官  賴純慧
                                      法  官  林英志
以上正本證明與原本無異。
不得再抗告。
                                      書記官  魏安里
中    華    民    國   100    年    4     月    8     日